【裁判字號】    89,訴,620
【裁判日期】    900828
【裁判案由】    偽造文書
【裁判全文】
臺灣嘉義地方法院刑事判決                          八十九年度訴字第六二○號
    公  訴  人  臺灣嘉義地方法院檢察署檢察官
    被      告  甲○○
右列被告因偽造文書案件，經檢察官提起公訴（八十九年度偵字第六二八六號）及移
送併辦（八十九年度偵字第六九七五號、九十年度偵字第一六五九號、九十年度偵字
第一八二八號），本院判決如左：
    主  文
甲○○連續行使偽造私文書，足以生損害於公眾及他人，累犯，處有期徒刑貳年。並
於刑之執行完畢或赦免後，令入勞動場所強制工作壹年。
如附表一所示偽造之「乙○○」簽名柒枚、印文壹拾貳枚，如附表二所示偽造之「林
秀珊」簽名枚、指印貳枚，如附表二偽造之「丁○○」簽名陸枚、印文捌枚；偽造
之丁○○、王聖惠、楊靜瑜、施佳秀、白惠珍、林素琴名義之印章各壹枚、偽造之李
淑芬名義之印章貳枚；如附表三所示之物品均沒收。
    事  實
一、甲○○素行極為不佳，前曾於民國八十二年間因違反麻醉藥品管理條例，經本院
    八十二年度易字第一九五號判處有期徒刑五月，如易科罰金，以三十元折算一日
    確定；於八十二年間因違反麻醉藥品管理條例案件，經本院八十二年度易字第一
    六二○號判處有期徒刑六月，如易科罰金，以三百元折算一日確定；於八十二年
    間因恐嚇取財案件，經臺灣雲林地方法院八十二年度訴字第六九四號判處有期徒
    刑一年確定；於八十四年間因違反麻醉藥品管理條例案件，經本院八十四年度易
    字第一六一一號判處有期徒刑九月確定；於八十六年間因違反藥事法案件，經本
    院八十六年度訴字第四三六號判處有期徒刑一年二月確定；於八十八年間因竊盜
    案件，經本院判處拘役五十日確定；於八十八年間因竊盜案件，經本院判處有期
    徒刑一年六月確定。又其中於八十四年間違反麻醉藥品管理條例案件所處有期徒
    刑九月及八十六年間違反藥事法案件所處有期徒刑一年二月，接續執行，於八十
    六年十一月四日假釋付保護管束，八十七年十二月十日期滿未據撤銷，以執行完
    畢論。另其中於八十八年間竊盜案件所處有期徒刑一年六月，迄今仍未執行。甲○○顯有犯罪之習慣。
二、甲○○不知悔改，意圖為自己不法之所有，基於概括之犯意，(1)於八十九年十月
    十二日晚上七時許，在嘉義市○○街二二七號「諾曼咖啡」內，趁乙○○不注意
    ，徒手竊取其所有皮包一只（內有郵局提款卡一張、玉山商業銀行《下稱玉山銀
    行》存摺一本、行動電話一具、國民身分證《下稱身分證》一張、印章一個、中
    國信託商業銀行《下稱中信商銀》信用卡一張、中信商銀金融卡一張、大安商業
    銀行《下稱大安銀行》信用卡一張、大安銀行金融卡一張、美商花旗銀行《下稱
    花旗銀行》信用卡一張、玉山銀行金融卡一張、玉山銀行信用卡二張、現金新台
    幣《下同》一萬元），得手後，於八十九年十月十八日下午三時十九分許，持所
    竊得之乙○○國民身分證一枚及印章一個，至嘉義市○○○路與蘭井街口之大安
    銀行嘉義分行，將印章交予不知情銀行承辦人員，利用其偽造乙○○名義之存摺
    掛失通知兼補發申請書（即如附表一編號一所示文書），向該銀行申請補發乙○○名義存摺，該銀行承辦人員因而核發乙○○名義、帳號一○○三八六之三號、
    補發號碼四四○五一三號之存摺一本予甲○○，足以生損害於乙○○本人及大安
    銀行對於存戶存摺資料管理之正確性，嗣因甲○○發覺該帳戶內並無存款，而逕
    自離去。(2)甲○○又於八十九年十月十八日下午四時許，持所竊得之乙○○身分
    證一枚及印章一個，至嘉義縣民雄鄉戶政事務所，先將前開身分證及印章悉盡交
    付該事務所不知情之印鑑證明承辦人員，利用該承辦人員偽造乙○○名義之印鑑
    登記申請書、印鑑卡、印鑑登記證明申請書（即如附表一編號二至四之文書），
    使承辦人員將乙○○登記印鑑及申請印鑑證明等不實事項登載於職務上所掌之公
    文書上，並據以核發印鑑證明二份予甲○○；復將前開身分證及印章悉盡交付該
    事務所不知情之戶籍資料承辦人員，利用該承辦人員偽造乙○○名義之戶籍謄本
    申請書二份（發文字號分別為二三六九一○號、000000－000號，即如
    附表一編號五、六之文書），使承辦人員將乙○○申請及核發戶籍謄本等不實事
    項登載於職務上所掌之公文書上，並據以核發全戶戶籍謄本一份、部分戶籍謄本
    二份予甲○○，足以生損害於乙○○本人、戶政機關對於印鑑證明及戶籍資料管
    理之正確性。(3)甲○○於行竊得手後，以電話查詢得知乙○○業已掛失中信商銀
    前開信用卡一張，且前曾向英商渣打銀行（下稱渣打銀行）申請信用卡一張，各
    該銀行並以掛號信函補寄及核發信用卡，竟於八十九年十月十八日下午五時三十
    分許，持所竊得之乙○○身分證一張及印章一個，至嘉義縣民雄鄉○○路七號「
    民雄工業區郵局」，將前開身分證及印章交付該郵局不知情承辦人員，並利用承
    辦人員於郵局領取掛號信函紀錄（即如附表一編號七之文書）收件人欄內，偽造
    乙○○之署押二枚，用以表示乙○○收取該掛號信函之意思，使承辦人員陷於錯
    誤，將其內分別含有中信商銀及渣打銀行信用卡各一張之掛號信函交付甲○○，
    足以生損害於乙○○本人及郵政機關對於掛號信函處理之正確性。(4)甲○○後於
    八十九年十月十九日下午二時許，持所竊得之乙○○國民身分證一張及印章一個
    ，至嘉義市○○路二四二號玉山銀行嘉義分行，先將前開身分證及印章悉盡交付
    該銀行不知情之承辦人員，利用承辦人員偽造乙○○名義之存戶單摺／印鑑／戶
    名事故申請書一份（即如附表一編號八所示文書），向該銀行申請補發乙○○名
    義存摺，該銀行承辦人員因而補發乙○○名義、帳號000－000000號之
    存摺一本予甲○○，足以生損害於乙○○本人及玉山銀行對於存戶存摺資料管理
    之正確性，得手後，逕自離去。嗣於八十九年十月二十一日下午三時五十分許，
    又至前開銀行，向承辦人員誆稱係乙○○本人，並於取款憑條金額欄上僅填載六
    萬五千元，而未偽造任何署押，連同前所補發之存摺及所竊得之乙○○印章一個
    一併交付承辦人員陳雅雲，欲提領款項，但因陳雅雲知悉乙○○本人前於同月十
    九日已至該行掛失存摺，甲○○並非乙○○本人，隨即報警當場逮捕甲○○，並
    扣得乙○○之身分證一張、乙○○之印章一個、乙○○名義之玉山銀行活期存款
    存摺一本、玉山銀行存戶事故申請書一張、王山銀行印鑑卡一張、王山銀行存戶
    事故登錄單一張、乙○○名義之印鑑證明一張、乙○○名義之部分戶籍謄本一張
    、玉山銀行存摺存款取款憑條一張、現金一萬元等物（現金、身分證、印章均據
    發還乙○○）。
三、甲○○於八十九年九月前某日，閱報得知有不詳姓名年籍之人販賣身分證、駕駛
    執照及印章，便向該不詳姓名年籍之男子購得丁○○、林秀珊、李淑芬、王聖惠
    、楊靜瑜、施佳秀、白惠珍、林素琴分別於八十八年八月間、八十九年四月間、
    八十九年五月間、八十七年四月間、八十九年十月間、八十八年一月間、八十九
    年七月間、八十九年十月間所失竊，且遭換貼不詳姓名年籍之人照片之變造身分
    證各一張，以及楊靜瑜、林秀珊分別於八十九年十月、四月間所失竊，亦遭換貼
    不詳姓名年籍之人照片之變造駕駛執照各一張，並偽造之丁○○、王聖惠、楊靜
    瑜、施佳秀、白惠珍、林素琴名義之印章各一枚、李淑芬名義之印章二枚。(1)竟
    意圖為自己不法之所有，同前之概括犯意，隨即於八十九年九月二十三日晚上七
    時三十分許，持變造之林秀珊身分證、駕駛執照各一張，至嘉義市○○○路七十
    三號「明燕小客車租賃行」，向車行負責人丙○○訛稱其確係林秀珊本人，欲租
    用自小客車，並出示變造之林秀珊身分證、駕駛執照各一張，且偽造林秀珊名義
    之汽車租賃約定書一份（即如附表二編號一之文書）後，將約定書交付丙○○，
    致丙○○陷於錯誤，當場交付牌照號碼Ｎ六－九○二○號自小客車一輛，旋因甲○○未歸還該車，丙○○乃以電話聯絡林秀珊本人，林秀珊表示從未有租車乙事
    ，斯時丙○○始知受騙。(2)又於八十九年十一月二十四日某時許，持丁○○之變
    造身分證一張及偽造印章一個，至安泰商業銀行（下稱安泰銀行）嘉義分行，將
    身分證及印章悉盡交付該銀行不知情之承辦人員，利用承辦人員偽造丁○○名義
    之安泰銀行各項業務往來申請／約定書申請書、印鑑卡各一份（即如附表二編號
    二、三所示文書），向該銀行申請核發丁○○名義存摺，使承辦人員據以核發丁○○名義、帳號000000000000號之存摺一本及金融卡一張予甲○○
    ，足以生損害於丁○○本人及安泰商業銀行對於存戶存摺資料管理之正確性，得
    手後，逕自離去。(3)復於八十九年十一月二十四日某時許，持丁○○之變造身分
    證一張及偽造印章一個，至臺灣中小企業銀行（下稱臺灣中小企銀）嘉義分行，
    將身分證及印章悉盡交付該銀行不知情之承辦人員，利用承辦人員偽造丁○○名
    義之開戶申請書、印鑑卡各一份（即如附表二編號四、五所示文書），向該銀行
    申請核發丁○○名義存摺，使承辦人員據以核發丁○○名義、帳號000000
    00000號之存摺一本及金融卡一張予甲○○，足以生損害於丁○○本人及臺
    灣中小企銀對於存戶存摺資料管理之正確性，得手後，逕自離去。(4)嗣於八十九
    年十一月二十四日下午三時三十分許，為警在其嘉義市○區○○里○○路七○七
    巷三十八號三樓Ａ室住處搜索查獲，當場扣得變造之丁○○、李淑芬、王聖惠、
    楊靜瑜、施佳秀、白惠珍、林素琴身分證各一張，變造之楊靜瑜之駕駛執照一張
    ，偽造之丁○○、王聖惠、楊靜瑜、施佳秀、白惠珍、林素琴印章各一枚，偽造
    之李淑芬印章二枚，丁○○名義之安泰銀行存摺一本，丁○○名義之臺灣中小企
    銀存摺一本，丁○○名義之安泰銀行金融卡一張，丁○○名義之臺灣中小企銀金
    融卡一張，另循線自「明燕小客車租賃行」扣得變造之林秀珊之身分證一張。
四、甲○○承前之概括犯意，與綽號「阿保」之不詳姓名年籍成年男子，意圖為渠等
    不法之所有，基於共同犯意聯絡，於九十年三月十五日上午某時在嘉義市○○路
    與西榮街交岔路口旁，收受「阿保」所交付，前由不詳姓名年籍之人向渣打銀行
    佯稱遺失，嗣後補發，且在背面偽造有己○○簽名一枚之渣打銀行卡號0000
    000000000000號信用卡一張，甲○○旋於同日上午十一時五十五分
    許，持該信用卡至嘉義市○○路六二二號「金萬寶銀樓」，向負責人戊○○出示
    並交付該信用卡，訛稱係己○○本人，當場刷卡購買價值新台幣（下同）十九萬
    九千九百十元之金條，足以生損害於己○○、戊○○、渣打銀行、財團法人聯合
    信用卡處理中心。但因戊○○刷卡後，刷卡機螢幕上顯示與銀行聯絡等字樣，戊○○遂以電話與銀行聯繫，銀行則報警處理，警方隨即到場逮捕甲○○，並扣得
    上揭信用卡一張，甲○○始未能詐得上開金條。
五、案經嘉義市警察局第一分局報告臺灣嘉義地方法院檢察署檢察官偵查起訴及移送
    併辦。
    理  由
一、訊據被告甲○○對於右揭事實均坦承不諱（本院卷第一百六十二頁、第一百六十
    五頁至第一百六十七頁審判筆錄）。
二、其中事實欄二所示之犯罪事實，且據證人即被害人乙○○、玉山銀行嘉義分行行
    員陳雅雲分別於警訊時指證無訛（嘉市警一刑字第二八七二號卷第七頁至第九頁
    反面、第十頁至第十一頁反面偵訊筆錄），復有卷附如附表一編號一至八所示之
    文書（依編號順序：(1)八十九年度偵字第六二八六號卷第四十四頁；(2)前偵卷第
    三十九頁；(3)前偵卷第四十頁；(4)前偵卷第四十三頁；(5)前偵卷第四十一頁；(6)
    前偵卷第四十二頁；(7)前偵卷第四十五頁；(8)前警卷第二十三頁），及被害報告
    、保管書、玉山銀行存摺存款取款憑條、玉山銀行存戶事故登錄單、玉山銀行印
    鑑卡、印鑑證明各一份（前警卷第十六頁至第二十一頁）足考，並扣案之玉山銀
    行存摺一本可資佐證。
三、其中事實欄三所示之犯罪事實，且據證人即被害人丙○○、丁○○、林秀珊、李
    淑芬、王聖惠、楊靜瑜、施佳秀、白惠珍、林素琴於警訊時指證無訛（嘉市警刑
    二字第○一九七五八號卷第六頁至第七頁反面、第九頁至第十頁偵訊筆錄，九十
    年度偵字第一六五九號卷第十一頁至第十四頁反面偵訊筆錄，本院卷第三十九至
    第五十二頁），復有卷附如附表二編號一至五所示之文書（八十九年度偵字第六
    九七五號卷第十九頁至第二十一頁，前警卷第十四頁），及贓物認領保管單、汽
    車新領牌照登記書、變造之林秀珊身分證影本、變造之林秀珊駕駛執照影本各一
    份（前警卷第十一頁、第十四頁反面至第十五頁），被害報告單九張（前警卷第
    十三頁，嘉市警刑二字第二七八二號卷九十年度偵字第一六五九號卷第十五頁，
    本院卷第五十三頁至第五十九頁）足考，並扣案之變造之丁○○、李淑芬、王聖
    惠、楊靜瑜、施佳秀、白惠珍、林素琴、林秀珊身分證各一張，變造之楊靜瑜之
    駕駛執照一張，偽造之丁○○、王聖惠、楊靜瑜、施佳秀、白惠珍、林素琴印章
    各一枚，偽造之李淑芬印章二枚，丁○○名義之安泰銀行存摺一本、丁○○名義
    之臺灣中小企銀存摺一本、丁○○名義之安泰銀行金融卡一張、丁○○名義之臺
    灣中小企銀金融卡一張可資佐證。
四、其中事實欄四所示之犯罪事實，且據證人即被害人己○○、戊○○於警訊時指證
    無訛（嘉市警刑一字第六七二號卷第五頁至第八頁反面偵訊筆錄），復有卷附被
    害人己○○所有之渣打銀行卡號0000000000000000號信用卡影
    本一紙（前警卷第十二頁），及扣案之渣打銀行卡號000000000000
    0000號信用卡一張可資佐證。
五、從而，被告自白核與事實相符，事證明確，其犯行堪以認定。
六、核被告如事實欄二(1)所示之行為，係犯刑法第三百二十條第一項之竊盜罪，第二
    百十六條、第二百十條之行使偽造私文書罪；如事實欄二(2)所示之行為，係犯刑
    法第二百十六條、第二百十條之行使偽造私文書罪，第二百十四條之使公務員登
    載不實罪；如事實欄二(3)之行為，係犯刑法第三百三十九條第一項之詐欺取財既
    遂罪，第二百十六條、第二百十條之行使偽造私文書罪；如事實欄二(4)之行為，
    係犯刑法第三百三十九條第三項、第一項之詐欺取財未遂罪，第二百十六條、第
    二百十條之行使偽造私文書罪；如事實欄三(1)之行為，係犯刑法第三百三十九條
    第一項之詐欺取財既遂罪，第二百十六條、第二百十條之行使偽造私文書罪，第
    二百十六條、第二百十二條之行使變造特種文書罪；如事實欄三(2)之行為，係犯
    刑法第二百十六條、第二百十條之行使偽造私文書罪，第二百十六條、第二百十
    二條之行使變造特種文書罪；如事實欄三(3)之行為，係犯刑法第二百十六條、第
    二百十條之行使偽造私文書罪，第二百十六條、第二百十二條之行使變造特種文
    書罪；如事實欄四之行為，係犯刑法第三百三十九條第三項、第一項之詐欺取財
    未遂罪，第二百二十條第一項、第二百十六條、第二百十條之行使偽造私文書罪
    （按信用卡背面之簽名，雖未記載一定文義，但依交易習慣，須簽名之人始得持
    之消費，具有一定用意，該當於刑法第二百二十條第一項之準私文書），第二百
    二十條第二項、第二百十六條、第二百十條之行使偽造私文書罪（被告所持信用
    卡因係銀行補發之故，其磁條內之電磁紀錄固與本人相符，然被告持以刷卡之際
    ，在刷卡機讀卡時所制作之電磁紀錄，本為銀行連線籍以識別持卡人身分與本人
    相符之用，持卡人之被告偽造與本人顯然不符之電磁紀錄，該當於行使偽造私文
    書之犯行）。被告利用不知情之銀行、郵局及戶政事務所承辦人員遂行偽造私文
    書之犯行，為間接正犯。被告與綽號「阿保」之不詳姓名年籍成年男子就事實欄
    四所示之犯行，有犯意之聯絡及行為之分擔，皆為共同正犯。被告偽造署押為偽
    造私文書之部分行為，不另成罪，偽造私文書後復行使之，偽造之低度行為應為
    行使之高度行為所吸收，不另論罪。被告於同時同地之時地所實施之犯行，倘係
    侵害相同法益者，各行為之獨立性極為薄弱，依一般社會健全觀念，在時間差距
    上，難以強行分開，在刑法評價上，以視為數個舉動之接續施行，合為包括之一
    行為予以評價，較為合理，則屬接續犯，而為包括之一罪。被告先後多次行使偽
    造私文書、行使變造特種文書、使公務員登載不實之犯行，均時間緊接，方法雷
    同，所犯係構成要件相同之罪名，顯係基於概括犯意為之，各應依刑法第五十六
    條連續犯規定論以一罪，並加重其刑，先後詐欺取財既、未遂之犯行，亦時間緊
    接，方法雷同，所犯係構成要件相同之罪名，顯係基於概括犯意為之，應從重之
    論以詐欺取財既遂一罪，並加重其刑。所犯竊盜、連續行使偽造私文書、連續行
    使變造特種文書、連續使公務員登載不實、連續詐欺取財等罪間，互有方法結果
    之牽連關係，應從一重之連續行使偽造私文書罪處斷。公訴人雖僅就如事實欄二
    所示之犯行提起公訴，未論及其他部分，然則，如事實欄所示全部犯行具備連續
    犯或牽連犯之裁判上一罪關係，已如前述，本院自得併予審論。被告前曾於八十
    四年間因違反麻醉藥品管理條例案件，經本院八十四年度易字第一六一一號判處
    有期徒刑九月確定；於八十六年間因違反藥事法案件，經本院八十六年度訴字第
    四三六號判處有期徒刑一年二月確定，上開刑罰接續執行，於八十六年十一月四
    日假釋付保護管束，八十七年十二月十日期滿未據撤銷，以執行完畢論，有臺灣
    嘉義地方法院檢察署刑案資料查註紀錄表、臺灣高等法院被告全國前案紀錄表各
    一份在卷（九十年度偵字第一六五九號卷第四頁至第十頁，本院卷第六頁至第十
    三頁）可按，其受有期徒刑之執行完畢，五年以內再犯本件有期徒刑以上之罪，
    為累犯，所犯各罪應分別依刑法第四十七條規定，遞加重其刑。爰審酌被告時值
    盛年，不知進取，偽冒犯行，次數甚夥，足以紊亂以信賴為基礎之既有社會規範
    ，徒增人際關係之紛擾及疏離，妨害及破壞經濟秩序，客觀上之危害既深且鉅，
    犯罪之動機、目的、方法，姑念事後坦承犯行，態度尚可等一切情狀，量處如主
    文所示之刑，以資懲儆。另被告素行極為不佳，前曾於八十二年間違反麻醉藥品
    管理條例，經本院八十二年度易字第一九五號判處有期徒刑五月，如易科罰金，
    以三十元折算一日確定；於八十二年間因違反麻醉藥品管理條例案件，經本院八
    十二年度易字第一六二○號判處有期徒刑六月，如易科罰金，以三百元折算一日
    確定；於八十二年間因恐嚇取財案件，經臺灣雲林地方法院八十二年度訴字第六
    九四號判處有期徒刑一年確定；於八十四年間因違反麻醉藥品管理條例案件，經
    本院八十四年度易字第一六一一號判處有期徒刑九月確定；於八十六年間因違反
    藥事法案件，經本院八十六年度訴字第四三六號判處有期徒刑一年二月確定；於
    八十八年間因竊盜案件，經本院判處拘役五十日確定；於八十八年間因竊盜案件
    ，經本院判處有期徒刑一年六月確定，有上揭前案紀錄表可循，參以被告前所犯
    罪均出於故意，且於如事實欄二所示犯行為檢察官起訴後，於本院審理期間，復
    犯如事實欄三(2)、三(3)、四所示之罪，其反覆實施犯罪，毫無悔悟之心，益見有
    犯罪之習慣，自有預防矯治之必要，爰依刑法九十條第一項規定併命於刑之執行
    完畢或赦免後入勞動場所強制工作一年。
七、末如附表一所示偽造之「乙○○」簽名七枚、印文十二枚，如附表二所示偽造之
    「林秀珊」簽名三枚、指印二枚，如附表二所示偽造之「丁○○」簽名六枚、印
    文八枚；偽造之丁○○、王聖惠、楊靜瑜、施佳秀、白惠珍、林素琴之印章各一
枚、偽造之李淑芬之印章二枚，不問屬於犯人與否，均應依刑法第二百十九條規
    定宣告沒收。扣案如附表三編號一至九所示之物品，均為被告犯罪所得之物，未
    扣案之部分且無積極證據得認業已滅失，皆應依刑法第三十八條第一項第三款規
    定宣告沒收。扣案之己○○名義之渣打銀行卡號00000000000000
    00號信用卡一張（即如附表三編號十所示之物品），為共犯「阿保」所有供如
    事實欄五所示犯行所用之物，應依刑法第三十八條第一項第二款規定宣告沒收（
    其上偽造之己○○簽名一枚，因之毋庸宣告沒收）。至其餘扣案之變造之丁○○
    、王聖惠、楊靜瑜、施佳秀、白惠珍、林素琴、李淑芬、林秀珊身分證各一張，
    變造之楊靜瑜駕駛執照一張，玉山銀行存戶事故登錄單、玉山銀行印鑑卡、玉山
    銀行存戶存款取款憑條各一份，未扣案之變造之林秀珊駕駛執照一張，或係各該
    被害人所有之物品，或已交付行使，而非被告所有之物，則不另宣告沒收。
據上論斷，應依刑事訴訟法第二百九十九條第一項前段，刑法第二十八條、第五十六
條、第二百十條、第二百十二條、第二百十四條、第二百十六條、第二百十九條、第
三百二十條第一項、第三百三十九條第一項、第五十五條、第四十七條、第九十條第
一項、第三十八條第一項第二款、第三款，罰金罰鍰提高標準條例第一條前段，判決
如主文。
本案經檢察官陳連發到庭執行職務。
中      華      民      國    九十      年      八      月    二十八    日
                                      臺灣嘉義地方法院刑事第二庭
                                          法  官  張  道  周
右正本證明與原本無異。
如不服本判決，應於判決送達後十日內向本院提出上訴狀( 應附繕本 )。
中      華      民      國    九十      年      九      月       七     日
                                          書記官  王  佩  湘
如不服本判決，應於判決送達後十日內，向本院提出上訴狀。
附表一
┌──┬────────────────────────┬───┬───┐
│編號│文書名稱                                        │簽名  │印文  │
├──┼────────────────────────┼───┼───┤
│一  │大安銀行存摺掛失通知兼補發申請書                │二枚  │二枚  │
├──┼────────────────────────┼───┼───┤
│二  │印鑑登記證明申請書                              │一枚  │一枚  │
├──┼────────────────────────┼───┼───┤
│三  │印鑑登記申請書                                  │一枚  │二枚  │
├──┼────────────────────────┼───┼───┤
│四  │印鑑條                                          │一枚  │一枚  │
├──┼────────────────────────┼───┼───┤
│五  │戶籍謄本申請書（發文字號二三六九一○號）        │無    │一枚  │
├──┼────────────────────────┼───┼───┤
│六  │戶籍謄本申請書（發文字號000000－000號）│無    │一枚  │
├──┼────────────────────────┼───┼───┤
│七  │郵局領取掛號信函紀錄                            │無    │二枚  │
├──┼────────────────────────┼───┼───┤
│八  │玉山銀行存戶單摺／印鑑／戶名事故申請書          │二枚  │二枚  │
├──┴────────────────────────┴───┴───┤
│上開文書計有偽造之「乙○○」簽名七枚、印文十二枚。                    │
└───────────────────────────────────┘
附表二
┌──┬────────────────────┬───┬───┬───┐
│編號│文書名稱                                │簽名  │印文  │指印  │
├──┼────────────────────┼───┼───┼───┤
│一  │汽車租賃約定書                          │三枚  │無    │二枚  │
├──┼────────────────────┼───┼───┼───┤
│二  │安泰銀行各項業務往來申請／約定書        │三枚  │四枚  │無    │
├──┼────────────────────┼───┼───┼───┤
│三  │安泰銀行印鑑卡                          │一枚  │二枚  │無    │
├──┼────────────────────┼───┼───┼───┤
│四  │臺灣中小企銀開戶申請書                  │一枚  │無    │無    │
├──┼────────────────────┼───┼───┼───┤
│五  │臺灣中小企銀印鑑卡                      │一枚  │二枚  │無    │
├──┴────────────────────┴───┴───┴───┤
│編號一之文書上計有偽造之「林秀珊」簽名三枚、指印二枚；編號二至五之文書│
│上計有偽造之「丁○○」簽名六枚、印文八枚。                            │
└───────────────────────────────────┘
附表三
┌──┬─────────────────┬───┬──────────┐
│編號│物品名稱          │數量  │備註                │
├──┼─────────────────┼───┼──────────┤
│一  │乙○○名義之大安銀行存摺          │一本  │未扣案，帳號一○○三│
│    │                                  │      │八六之三號，補發號碼│
│    │                                  │      │四四○五一三號      │
├──┼─────────────────┼───┼──────────┤
│二  │乙○○名義之玉山銀行活期存款存摺  │一本  │扣案，帳號九六六－○│
│    │                                  │      │七一一二六號        │
├──┼─────────────────┼───┼──────────┤
│三  │乙○○名義之印鑑證明              │二張  │一張扣案，一張未扣案│
│    │                                  │      │，八十九年十月十八日│
│    │                                  │      │核發                │
├──┼─────────────────┼───┼──────────┤
│四  │乙○○名義之部分戶籍謄本          │二張  │一張扣案，一張未扣案│
│    │                                  │      │，八十九年十月十八日│
│    │                                  │      │核發                │
├──┼─────────────────┼───┼──────────┤
│五  │乙○○名義之全戶戶籍謄本          │一張  │未扣案，八十九年十月│
│    │                                  │      │十八日核發          │
├──┼─────────────────┼───┼──────────┤
│六  │丁○○名義之安泰銀行存摺          │一本  │扣案，帳號○二一二二│
│    │                                  │      │0000000號    │
├──┼─────────────────┼───┼──────────┤
│七  │丁○○名義之臺灣中小企銀存摺      │一本  │扣案，帳號六八二六二│
│    │                                  │      │八一八六七九號      │
├──┼─────────────────┼───┼──────────┤
│八  │丁○○名義之安泰銀行金融卡        │一張  │扣案，帳號○二一二二│
│    │              │      │0000000號    │
├──┼─────────────────┼───┼──────────┤
│九  │丁○○名義之臺灣中小企銀金融卡    │一張  │扣案，帳號六八二六二│
│    │                                  │      │八一八六七九號      │
├──┼─────────────────┼───┼──────────┤
│十  │己○○名義之渣打銀行信用卡        │一張  │扣案，卡號五四○八九│
│    │                                  │      │0000000000│
│    │                                  │      │六號                │
└──┴─────────────────┴───┴──────────┘
附錄全判決論罪法條全文
刑法第二百十條
偽造、變造私文書，足以生損害於公眾或他人者，處五年以下有期徒刑。
刑法第二百十二條
偽造、變造護照、旅券、-免許證、特許證及關於品行、能力服務或其他相類之證書
、介紹書，足以生損害於公眾或他人者，處一年以下有期徒刑、拘役或三百元以下罰
金。
刑法第二百十四條
明知為不實之事項，而使公務員登載於職務上所掌之公文書，足以生損害於公眾或他
人者，處三年以下有期徒刑、拘役或五百元以下罰金。
刑法第二百十六條
行使第二百十條至第二百十五條之文書者，依偽造、變造文書或登載不實事項或使登
載不實事項之規定處斷。
刑法第三百二十條第一項
意圖為自己或第三人不法之所有，而竊取他人之動產者，為竊盜罪，處五年以下有期
徒刑、拘役或五百元以下罰金。
刑法第三百三十九條第一項
意圖為自己或第三人不法之所有，以詐術使人將本人或第三人之物交付者，處五年以
下有期徒刑、拘役或科或併科一千元以下罰金。


司法院資訊處製作；財團法人民間司法改革基金會備份。
